臺灣高雄地方法院刑事判決　　　　　　　　　　　　　　九十年易字第二三二六號
　　公　訴　人　臺灣高雄地方法院檢察署檢察官
　　被　　　告　乙○○
右列被告因傷害案件，經檢察官提起公訴（九十年度偵字第五四三二號），本院判決
如左：
    主  文
乙○○傷害人之身體，處有期徒刑參月，如易科罰金，以參佰元折算壹日。
    事  實
一、乙○○於民國九十年三月十日十六時許，在高雄市三民區○○○路婦女館後方空
    地，與甲○○因玩打樸克牌之事，雙方一言不合發生爭執，乙○○竟基於傷害之
    故意，持附近槌球運動者所有之槌球棍毆打甲○○，致甲○○受有左下股瘀血約
    二十四Ｘ九公分及左肋骨第三、四肋骨骨折之傷害。
二、案經被害人甲○○訴請臺灣高雄地方法院檢察署檢察官偵查起訴。
    理  由
一、訊據被告乙○○固坦承確有於右揭時地與告訴人甲○○因玩打樸克牌發生爭執之
    事實，核與告訴人於偵審中指訴之情節相符，惟被告則矢口否認有傷害之犯行，
    辯稱：伊與告訴人發生言語爭執後，告訴人即拿鹽巴撒向伊眼睛，造成視力短暫
    無法正常視物，伊去洗臉後，告訴人自後持刀欲刺殺伊，前後四次，因此於不得
    己之情形下，乃基於正當防衛之意，持附近居民之槌球棍欲打下告訴人手持之刀
    ，才造成告訴人之傷害，伊於案發時曾向處理員警告知此事云云。惟查，質諸告
    訴人固直承確有於前開時地以鹽巴撒告訴人眼睛及持刀之情非虛，然則堅陳：係
    因被告先持槌球棍欲打伊，才拿鹽撒向被告，之後二人分開後，被告要拿石塊丟
    擲伊，所以才拿出一把很小的刀子要嚇被告等語，而與被告上開辯詞有異。準此
    ，考諸證人即案發後前往現場處理之員警王賢懋及郭建祥於偵審中到庭結證稱：
    伊二人前往處理時，被告並未表示告訴人有拿刀恐嚇及殺人之行為，如果告訴人
    真有拿刀的動作，也會主動偵查等語，核與被告前揭辯詞有別，顯難遽認其所辯
    為可採。參以被告於偵查及本院審理中，均經多次曉諭其提出在場證人之證明方
    法，藉供佐其辯詞，俱未見被告遵諭提出，益見其情虛之處。況苟告訴人確有如
    被告所辯加現時惡害之情屬實，則被告正值青壯之年，與近垂幕之齡之告訴人發
    生肢體衝突時，僅須稍加避讓，告訴人自無從對之進行加害行為，焉有須持物與
    其抗衡之必要？且細觀卷附之診斷證明書所載，告訴人係受有左下股瘀血約二十
    四Ｘ九公分及左肋骨第三、四肋骨骨折之傷害，可見其所受傷勢非輕，若被告係
    基於防衛之意，何竟致告訴人上開部位受此程度非輕之傷勢？凡此皆莫不啟人疑
    竇。另徵諸被告於偵查中所陳：因告訴人與另外一位老人起爭執，伊去調解，結
    果告訴人不聽，告訴人先推伊後，伊才打告訴人等語（詳見偵查卷第十九頁），
    彰顯被告確有先基於傷害之犯意，毆打告訴人之事實，從而其空言主張正當防衛
    之辯詞云云，核與事證未符，不足採信。故本案事證已臻明確，被告犯行堪予認
    定。
二、核被告乙○○所為，係犯刑法第二百七十七條第一項之傷害罪。爰審酌被告僅因
    細故，竟未思以理智及和諧之方式尋求解決，竟率爾出手毆打告訴人，致其所受
    傷勢之程度，事後亦未以實際行動填補告訴人所受之損害，使告訴人求償無門，
    且於犯罪後未肯坦認，難認其有檢討反省之意等一切情狀，量處如主文所示之刑
    ，並諭知易科罰金之折算標準，藉資懲儆。至於被告持以毆擊告訴人之槌球棍，
    並未扣案，且非屬被告所有，業據被告及告訴人陳明在卷，故未為沒收之諭知，
    併此敘明。
據上論斷，應依刑事訴訟法第第二百九十九條第一項前段，刑法第二百七十七條第一
項、第四十一條第一項、罰金罰鍰提高標準條例第一條前段、第二條，判決如主文。
中       華       民        國     九十一     年    三    月   二十九   日
                                    臺灣高雄地方法院刑事第二庭
                                          法  官    李代昌
右正本證明與原本無異。
如不服本判決，應於判決送達後十日內，向本院提出上訴狀。
                                          書記官    吳月華
中       華       民        國     九十一     年    四    月     一     日
附錄本判決論罪科刑適用法條
中華民國刑法第二百七十七條
 (普通傷害罪)
傷害人之身體或健康者，處三年以下有期徒刑、拘役或一千元以下罰金。
犯前項之罪因而致人於死者，處無期徒刑或七年以上有期徒刑；致重傷者
，處三年以上十年以下有期徒刑。
